---
title: "RGDrivers"
output: rmarkdown::html_vignette
vignette: >
  %\VignetteIndexEntry{RGDrivers}
  %\VignetteEngine{knitr::rmarkdown}
  %\VignetteEncoding{UTF-8}
---

```{r, include = FALSE}
knitr::opts_chunk$set(
  collapse = TRUE,
  comment = "#>"
)
```

```{r setup}
library(RGDrivers)
library(terra)
```

## Introdução

O `RGDrivers` fornece ferramentas para análise de redes hidrográficas, incluindo
a construção de grafos direcionados a partir de trechos fluviais, o cálculo do
Link Magnitude (ordem de Shreve) e do D-LINK (ordem do trecho jusante), e a
exportação dos resultados de volta para um arquivo espacial.

Este vignette usa o pequeno conjunto de trechos fluviais de exemplo incluído
no pacote (`inst/extdata/rede_exemplo.gpkg`).

## Carregando os dados de exemplo

```{r}
rede <- vect(system.file("extdata", "rede_exemplo.gpkg", package = "RGDrivers"))
rede
```

## Criando o grafo direcionado

```{r}
g <- criar_grafo_rede(rede, col_id = "id", col_jus = "jus")
g
```

## Calculando o Link Magnitude (Shreve)

```{r}
lm <- calcular_link_magnitude(g)
lm
```

## Calculando o D-LINK

```{r}
df <- as.data.frame(rede)
df$link_mag <- lm[as.character(df$id)]
df <- calcular_dlink(df, col_id = "id", col_jus = "jus", col_ordem = "link_mag")
df
```

## Gravando o resultado em um novo vetor espacial

```{r}
rede$link_mag <- df$link_mag
rede$D_LINK <- df$D_LINK

saida <- tempfile(fileext = ".gpkg")
gravar_rede_com_ordens(
  vetor_original = rede,
  df_atualizado = df,
  col_id = "id",
  colunas_adicionais = c("link_mag", "D_LINK"),
  caminho_saida = saida
)
file.exists(saida)
```
